臺灣高等法院交通事件裁定　　　　　　　　　　　　九十三年度交抗字第九三八號
　　抗　告　人
　　即受處分人　甲○○　三十四.
右抗告人因違反道路交通管理處罰條例案件，不服臺灣士林地方法院，中華民國九十
三年十一月十五日所為裁定（九十三年度交聲字第七六九號），提起抗告，本院裁定
如左：
    主  文
抗告駁回。
    理  由
一、按汽車駕駛人，未領有駕駛執照駕車者，處新臺幣六千元以上一萬二千元以下罰
    鍰，並當場禁止其駕駛及扣留其車輛牌照，道路交通管理處罰條例第二十一條第
    一項第一款定有明文。又按汽車駕駛執照為駕駛汽車之許可憑證，由駕駛人向公
    路監理機關申請登記，考驗及格後發給之，道路交通安全規則第五十條第一項亦
    定有明文。
二、本件異議人即受處分人甲○○於民國九十三年四月七日下午七時三十三分許，駕
    駛車牌號碼ＤＴＤ｜九六○號輕型機車，於臺北市○○○路昆陽街一五七巷口處
    發生交通事故，經警員到場處理，發現駕駛人甲○○未領有駕駛執照而駕車，認
    其違反道路交通管理處罰條例第二十一條第一項第一款之規定，並經原處分機關
    即臺北市交通事件裁決所依上開規定及違反道路交通管理事件統一裁罰標準及處
    理細則等規定，於九十三年七月二十二日裁處受處分人罰鍰新台幣（下同）六千
    元。
三、受處分人聲明異議及抗告理由則以：伊領有中華人民共和國機車駕駛執照，竟被
    交通事件裁決所以無照駕駛裁處罰鍰，甚感不服，希望補換發臺灣駕照，而不應
    以無照駕駛處罰，且國際駕照應從寬處理，抗告人第一次違規，應從輕處分云云
    ，資為抗辯。
四、經查：受處分人確實未領有我國（臺灣地區）機車駕駛執照，而於右揭時地無照
    駕駛機車之事實，已據其自承無誤（參見聲明異議狀）。此外，並有臺北市政府
    警察局北市警交大字第ＡＸＸ○三五七二一號舉發違反道路交通管理事件通知單
    、臺北市監理處九十三年六月二十一日北市監二字第○九三六一九一四三○○號
    函、臺北市交通事件裁決所九十三年七月二十三日北市裁一字第○九三三六四九
    一九○○號函、九十三年七月二十二日北市裁三字第裁二二｜ＡＸＸ○三五七二
    一號違反道路交通管理事件裁決書各一份在卷可稽。受處分人雖以右揭情詞置辯
    ，惟依卷附交通部八十七年九月十五日交路八十七字第○○七○八號函會議紀錄
    第六點第五項決議：「有關本部八十二年九月十六日交路字第○三五四九二函
    說明二：『大陸人士在臺灣地區停留三個月以上，持有大陸地區所發之正式駕駛
    執照而未失效者，得憑中華民國臺灣地區旅行證、居留證或定居證等相關證件，
    經體格檢查及筆試合格後，換發同等車類之普通駕駛執照』‧‧‧」及財團法人
    海峽交流基金會八十九年十一月二十三日（八九）海惠（法）字第○九四一六號
    函：「‧‧‧查證大陸方面出具之駕駛證真偽，亦可請當事人將其持有之駕駛證
    向大陸地區縣、市公證處申辦駕駛證公證書，再向本會申請驗證該公證書，經本
    會核驗與大陸地區公證員協會寄交之同字號證書副本相符，並出具證明者，則該
    公證書即推定為真正」，可知無臺灣
    照應攜帶旅行證或居留證（須連續住滿三個月）、大陸駕駛執照（須取得大陸公
    證處認證及我國海峽交流基金會驗證）、照片三張，至公路監理機關報名參加筆
    試，經體格檢查及筆試合格後，換發同等車類之普通駕駛執照，取得臺灣駕駛執
    照後始得在我國駕車。受處分人既未依上述規定取得本國駕駛執照，自不得駕駛
    車輛，竟於右揭時地無照駕駛輕機車，違規事實彰彰明甚，其所辯無非圖卸之詞
    ，洵無可採。從而原審認原處分機關據以援引首揭規定，裁處罰鍰六千元，並無
    不當，而認聲明異議為無理由，予以駁回。經核並無違誤，且核原處分機關，對
    於抗告人裁處最低金額之罰鍰，亦已考量抗告人違規情節，故抗告人仍執前詞抗
    告，並無理由，抗告應予駁回。
五、據上論結，應依道路交通管理處罰條例第八十九條，道路交通案件處理辦法第二
    十六條，刑事訴訟法第四百十二條，裁定如主文。
中　　　華　　　民　　　國　　九十三　　年　　 十二 　　月　　二十二　　日
                              臺灣高等法院交通法庭
                                  審判長法  官  許　增　男
                                        法  官  謝　靜　恒
                                        法  官  周　煙　平
右正本證明與原本無異。
不得再抗告。
                                        書記官  蕭　麗　珍
中　　　華　　　民　　　國　　九十三　　年　　 十二 　　月　　二十三　　日
